【裁判字號】    90,上訴,435
【裁判日期】    900403
【裁判案由】    瀆職
【裁判全文】
臺灣高等法院高雄分院刑事判決          九十年度上訴字第四三五號
    上    訴    人
    即  自  訴  人  甲○○
    被          告  乙○○
右上訴人因被告瀆職案件，不服臺灣屏東地方法院八十九年度自更字第三號，中華民
國九十年一月十五日第一審判決提起上訴，本院判決如左：
      主      文
上訴駁回。
      理      由
一、本案經本院審理結果，認第一審諭知自訴不受理並無不當，應予維持，並引用第
    一審判決書記載之理由。
二、自訴人上訴意旨略以原審判決不公，自訴人所受損害嚴重，達新台幣六百萬元，
    請予賠償云云。經查自訴人所提自訴不合法，原審諭知不受理，已詳述理由，並
    無不當，上訴意旨指法院審判不公，並受有六百萬元損害，並未具體指摘法院審
    判有何不公及有何具體損害，顯無理由，應予駁回，並不經言詞辯論為之。
三、自訴人上訴理由狀併列林玲玉為被告，惟林玲玉並非原審判決之被告，自訴人率
    行列為上訴之被告，顯不合法，應予駁回。
據上論斷，應依刑事訴訟法第三百六十八條、第三百四十三條、第三百六十二條前段
、第三百七十三條、第三百七十二條，判決如主文。
中    華    民    國      九十      年       四       月     三   日
                              臺灣高等法院高雄分院刑事第九庭
                                  審判長法官  張明松
                                        法官  任森銓
                                        法官  江泰章
右正本證明與原本無異。
如不服本判決，應於判決送達後十日內向本院提出上訴狀，其未述理由者並應於提
出上訴狀後十日內向本院補提理由書（應附繕本)。
                                      書記官  黃一秋
中    華    民    國      九十      年       四       月     六   日
                                                                Ｊ
臺灣屏東地方法院刑事判決                            八十九年度自更字第三號
    自  訴  人  甲○○  男三十五歲（民國五十四年三月十四日生）
                        住屏東縣新園鄉○○村○○路四九號
被      告  乙○○  住台北市○○○路○段一三０號
右列被告因瀆職案件，經自訴人提起自訴（八十九年度自字第六○號），本院判決如
左：
    主  文
本件自訴不受理。
    理  由
一、自訴意旨略以：自訴人甲○○前於民國八十七年四月三十日因故與陳裕銘糾紛，
    自訴人隨即向屏東縣警察局新園分局新園分駐所報案處理，惟承辦警員林敦慶、
    洪春城、吳昭逸及另插手處理之仙吉國小校長陳秋榮等人處理不公，自訴人乃向
    屏東地方法院檢察署檢察官遞狀申告，該地檢察署檢察官竟袒護不予處理，致自
    訴人受有損害，緣被告乙○○係法務部長為該地檢署檢察官之上司，其就此明顯
    監督不周，而涉犯瀆職罪責等語。
二、按犯罪之被害人得提起自訴，刑事訴訟法第三百十九條第一項固定有明文，惟此
    之被害人係指犯罪之直接被害人而言。又刑法瀆職罪章所保護之法益，為國家法
    益，縱其犯罪結果，於私人權益不無影響，但直接被害者仍為國家法益，而非私
    人權益，先予敘明。
三、本件自訴人甲○○自訴被告乙○○涉犯刑法瀆職罪章，致自訴人受有損害等情，
    縱認被告確有自訴人所指之犯行，然依前述，其直接被害者為國家法益，自訴人
    如因被告之行為受有損害，亦屬間接被害，而非直接被害人，依法即不得提起自
    訴，是爰不經言詞辯論，逕為諭知不受理之判決。
據上論結，依刑事訴訟法第三百三十四條、第三百四十三條、第三百零三條第一款、
第三百零七條，判決如主文。
中      華      民      國      九十      年      一      月    十五    日
                                       臺灣屏東地方法院刑事第二庭
                                                  法  官  林昌義
右正本證明與原本無異。
對於本判決如有不服應於收受送達後十日內向本院提出上訴書狀上訴於台灣高等法院
高雄分院並按他造當事人之人數附具繕本。
                                                  書記官  丁廣飛
中      華      民      國      九十      年      一     月     十五    日


司法院資訊處製作；財團法人民間司法改革基金會備份。
